【裁判字號】    96,訴,1382
【裁判日期】    970926
【裁判案由】    重傷害
【裁判全文】
臺灣臺北地方法院刑事判決              96年度訴字第1382號
公  訴  人  臺灣臺北地方法院檢察署檢察官
被      告  乙○○
            丙○○
上列2人共同
選任辯護人  蘇文生律師
上列被告因傷害案件，經檢察官提起公訴（96年度偵字第10339
號、第16433 號），本院判決如下：
    主  文
乙○○共同傷害人之身體致重傷，處有期徒刑壹年柒月，緩刑肆
年。
丙○○共同傷害人之身體致重傷，處有期徒刑壹年陸月，緩刑
年。
    事  實
一、乙○○、丙○○為兄弟，且均係計程車司機。乙○○於96年
    1 月27日晚間19時30分許，駕駛車牌號碼911-CQ號營業用小
    客車行經臺北市中山區○○○路與樂群二路口時，因與騎乘
    車牌號碼L3H-916 號重型機車之甲○○發生行車糾紛，雙方
    一言不合，竟互相出手毆打對方，適丙○○駕駛車牌號碼56
    2-DE號營業用小客車行經該處，明知人之頭部脆弱，為人體
    要害，一旦受到外力重擊，極可能造成重大不治或難治之重
    傷害，竟與其兄乙○○共同基於傷害之犯意聯絡，由丙○○
    持木質棒球棒毆擊甲○○，乙○○因而受有右側顏面瘀挫傷
    、前胸壁挫傷、四肢多處瘀挫傷等傷害（甲○○所涉傷害部
    分業據乙○○撤回告訴），甲○○則受有頭部外傷併顱內出
    血、後枕部撕裂傷等輕傷害及導致其嗅能完全喪失。
二、案經甲○○訴由臺北市政府警察局中山分局報告臺灣臺北地
    方法院檢察署檢察官偵查起訴。
    理  由
壹、程序方面：
    被告乙○○、丙○○對於公訴人所提之證據資料及以下本院
    作為判斷依據之各項證據資料，均不爭執其證據能力，本院
    審酌該等言詞供述及書面作成時之情況，並無不宜作為證據
    之情事，依刑事訴訟法第159 條之5 規定，得作為證據。
貳、實體方面：
一、上開犯罪事實，業據被告乙○○、丙○○於本院審理中均坦
    承不諱，核與告訴人甲○○所指訴之被害情節大致相符（見
    臺灣臺北地方法院檢察署96年度偵字第10339 號卷，下稱偵
    卷第11頁至第13頁、第35頁、第36頁至第37頁，與本院卷第
    21頁至第22頁），且有國防醫學院三軍總醫院附設民眾診療
    服務處診斷證明書2 紙（見偵卷第45頁、第47頁）、行政院
    國軍退除役官兵輔導委員會臺中榮民總醫院診斷證明書1 紙
    （見偵卷第46頁）、行政院國軍退除役官兵輔導委員會臺中
    榮民總醫院96年11月22日中榮醫企字第0960017180號函暨甲○○之病歷影本1 份（見本院卷第29頁至第32頁）、國防醫
    學院三軍總醫院96年12月26日集運字第0960020860號函暨甲○○之病歷資料1 份（見本院卷第47頁）、行政院國軍退除
    役官兵輔導委員會臺北榮民總醫院診斷證明書1 紙（見本院
    卷第108 頁）等件在卷可資佐證，是被告乙○○、丙○○前
    開任意性自白，與事實核屬相符。從而，本件事證業已明確
    ，被告2 人之犯行均堪以認定，應予依法論科。
二、核被告乙○○、丙○○所為，均係犯刑法第277 條第2 項後
    段之傷害致重傷罪。公訴意旨認被告2 人所為係犯刑法第27
    8 條第1 項之重傷害罪，尚有未洽，惟因前開基本社會事實
    同一，且就被告之防禦權亦不生不利之影響，爰依法變更起
    訴法條。其次，本件被告所犯傷害致重傷罪之法定最低本刑
    為3 年以上有期徒刑，而被告2 人於本院審理時已自白不諱
    ，坦然悔悟，並已積極取得告訴人之諒解，且雙方業達成和
    解，被告乙○○、丙○○更提前於97年8 月14日給付和解金
    與告訴人完畢，此有收據2 紙及和解書1 紙附卷可稽（見本
    院卷第111 頁、第117 頁及第116 頁），且告訴人於本院審
    理時，亦陳稱不追究被告2 人責任，是本院認情輕法重，堪
    予憫恕，雖宣告法定最低度之刑，猶嫌過重，爰依刑法第59
    條之規定減輕其刑。爰另審酌被告2 人品行、智識程度，因
    一時思慮不周，而共同傷害告訴人致其受有嗅能完全喪失之
    重傷害，惟被告乙○○僅係血氣方剛，一時衝動，且被告丙○○係出於兄弟之情出手相助，被告2 人方與告訴人發生衝
    突，且犯罪後均已坦承犯行，頗知悔悟，並與告訴人達成和
    解等一切情狀，各量處如主文所示之刑，以示懲儆。另
    本件被告兩人上開犯行之犯罪時間，雖係於96年4 月24日之
    前，但所犯均係中華民國九十六年罪犯減刑條例第3 條第1
    項第15款所列之罪，茲無從依同條例第2 條第1 項第3 款規
    定減其刑期，附此敘明。
三、又按刑法第74條第1項規定：「受2年以下有期徒刑、拘役或
    罰金之宣告，而有下列情形之一，認以暫不執行為適當者，
    得宣告2年以上5年以下之緩刑，其期間自裁判確定之日起算
    ：一、未曾因故意犯罪受有期徒刑以上刑之宣告者。二、前
    因故意犯罪受有期徒刑以上刑之宣告，執行完畢或赦免後，
    5 年以內未曾因故意犯罪受有期徒刑以上刑之宣告者。」，
    查被告未曾受有期徒刑以上刑之宣告，有臺灣高等法院被告
    前案紀錄表1 份在卷可稽（見本院卷第4 頁、第5 頁），素
    行尚佳，並被告兩人正值壯年，目前獲有正當之工作，亦必
    須扶養母親及稚子，若入監服刑，恐另造成其他之社會問題
    ，另渠等不但已積極取得告訴人之諒解，且已與告訴人達成
    民事上和解，更提前給付和解金與告訴人完畢，告訴人亦同
    意給予被告2 人緩刑之宣告，是應無庸以刑之執行達到教化
    其反社會行為之目的，況被告2 人亦均坦白承認本案犯行，
    並勇於接受處罰，是本院信被告經此教訓當知所警惕而無再
    犯之虞，本院因認對被告2 人所宣告之刑，均以暫不執行為
    適當，爰併予宣告緩刑如主文所示。
四、據上論斷，應依刑事訴訟法第299 條第1 項前段、第300 條
    ，刑法第28條、刑法第277 條第2 項後段、第59條、第74條
    第1 項第1 款，判決如主文。
本案經檢察官楊雅清到庭執行職務
中    華    民    國    97    年    9    月    26    日
                  刑事第十七庭審判長法  官  劉煌基
                                    法  官  劉秀君
                                    法  官  葉力旗
上正本證明與原本無異。
如不服本判決，應於判決送達後10日內，向本院提出上訴狀。
                                    書記官  林碧華
中    華    民    國    97    年    9    月    26    日
附錄本案論罪法條
中華民國刑法第277條
(普通傷害罪)
傷害人之身體或健康者，處3 年以下有期徒刑、拘役或1 千元以
下罰金。
犯前項之罪因而致人於死者，處無期徒刑或7 年以上有期徒刑；
致重傷者，處3 年以上10年以下有期徒刑。


司法院資訊處製作；財團法人民間司法改革基金會備份。
